# 关于挂账超过 5 年以上应付账款，确定不用支付，如多计提成本费用，是否可冲减当期成 ...

提问人：4927129 时间：2021-04-21 08:05:08
请教陈版主，现有一港资物业公司，内控比较规范，账面挂应付保洁费、质保金等 400 多万，大多是 5 年以上，确定不用支付，可以在当期直接冲成本费用，同时冲销应付账款，谢谢。

回答人：chenyiwei
这个问题首先应确定这部分“无需支付的负债”的长期挂账是否构成一项前期差错，即以前年度多计提费用。如果是，则应作为前期差错予以更正处理（如果影响重大的，应追溯重述前期报表）。
如果不属于前期差错的，则应关注现在确定无需支付的原因，例如是否属于债务重组，再根据无需支付的具体原因进行账务处理，但一般不应冲减本期的成本费用项目。如果是 债务重组中被豁免的债务，应列入投资收益。